臺灣板橋地方法院刑事判決　　　　　　 100年度訴字第1893號
公　訴　人　臺灣板橋地方法院檢察署檢察官
被　　　告　簡仁藝原名高仁藝.
上列被告因違反毒品危害防制條例等案件，經檢察官提起公訴（
100 年度毒偵字第4076號），並經本院合議庭裁定由受命法官獨
任進行簡式審判程序，本院判決如下：
    主  文
簡仁藝施用第一級毒品，處有期徒刑柒月；又施用第二級毒品，
處有期徒刑伍月。應執行有期徒刑拾月。
    事  實
一、簡仁藝於民國99年間因施用毒品案件，經本院以99年度毒聲
    字第1409號裁定送觀察勒戒後，認無繼續施用毒品之傾向，
    於100 年2 月10日執行完畢釋放，並經臺灣板橋地方法院檢
    察署檢察官以100 年度毒偵字第93號、毒偵緝字第65號為不
    起訴處分確定。於前述觀察、勒戒後，明知海洛因、甲基安
    非他命分別係屬毒品危害防制條例第2 條第2 項第1 款、第
    2 款所定之第一級、第二級毒品，不得持有、施用，竟基於
    施用第一級毒品海洛因之犯意，於100 年6 月2 日下午某時
    許，在位於新北市永和區某處之相見歡旅館內，以注射針筒
    注射之方式，施用海洛因1 次；復基於施用第二級毒品甲基
    安非他命之犯意，於上開時、地，另以將第二級毒品甲基安
    非他命置入玻璃球吸食器內燒烤吸食煙氣之方式，施用甲基
    安非他命1 次。嗣於翌日下午3 時30分許，於其位於新北市
    ○○區○○路4 段145 巷33號2 樓203 室居所內為警查獲，
    且徵得其同意採集尿液送驗後，檢驗結果呈鴉片類、甲基安
    非他命之陽性反應，而查悉上情。
二、案經新北市政府警察局三重分局移送臺灣板橋地方法院檢察
    署檢察官偵查起訴。
    理  由
一、查被告簡仁藝所犯係死刑、無期徒刑、最輕本刑為3 年以上
    有期徒刑以外之罪，其於準備程序中就前揭被訴事實為有罪
    之陳述，經受命法官告知簡式審判程序之旨，並聽取其與公
    訴人之意見後，本院合議庭認為適宜由受命法官獨任進行簡
    式審判程序，爰依刑事訴訟法第273 條之1 第1 項規定，裁
    定由受命法官獨任進行簡式審判程序，合先敘明。
二、上揭事實，業據被告於本院審理時供承不諱，且被告為警採
    集尿液送驗之結果，呈現鴉片類、甲基安非他命之陽性反應
    ，有臺灣檢驗科技股份有限公司2011年6 月23日濫用藥物檢
    驗報告（檢體編號為：C0000000號）、新北市政府警察局三
    重分局查獲毒品案件被移送者姓名、代碼對照表各1 紙在卷
    可稽，足徵被告之自白核與事實相符，堪以採信。是本案事
    證明確，被告於前開時地，分別施用第一級毒品海洛因及第
    二級毒品甲基安非他命之犯行，洵堪認定。
三、按犯毒品危害防制條例第10條之罪，經觀察、勒戒後，認無
    繼續施用毒品之傾向，應即釋放，並為不起訴處分；認有繼
    續施用毒品之傾向者，應由檢察官聲請法院裁定令入戒治處
    所施以強制戒治，至無繼續戒治之必要，強制戒治期滿，應
    即釋放，由檢察官為不起訴處分。經觀察勒戒、強制戒治執
    行完畢釋放後，5 年內再犯第10條之罪，依93年1 月9 日修
    正施行之毒品危害防制條例第23條第2 項規定意旨，應由檢
    察官偵查起訴。經查：本件被告前因施用毒品案件，於99年
    間經本院以99年度毒聲字第1409號裁定送觀察勒戒後，認無
    繼續施用毒品之傾向，於100 年2 月10日執行完畢釋放，並
    經臺灣板橋地方法院檢察署檢察官以100 年度毒偵字第93號
    、毒偵緝字第65號為不起訴處分確定等情，有臺灣高等法院
    被告前案紀錄表1 份在卷可考，詎其仍不知戒絕毒癮，於前
    開觀察、勒戒執行完畢釋放後5 年內，再犯本件毒品危害防
    制條例第10條之罪，依前開規定，應予依法追訴、處罰。
四、查海洛因、甲基安非他命分別係毒品危害防制條例第2 條第
    2 項第1 款、第2 款所稱之第一級、第二級毒品，不得非法
    持有及施用。核被告所為分別係犯毒品危害防制條例第10條
    第1 項、第2 項之施用第一級、第二級毒品罪。被告本次施
    用毒品前持有第一級毒品海洛因、第二級毒品甲基安非他命
    之低度行為，皆已為施用之高度行為所吸收，均不另論罪。
    又被告分別施用第一級毒品海洛因及第二級毒品甲基安非他
    命之犯行間，犯意各別，行為互殊，應予分論併罰。爰審酌
    被告雖經觀察、勒戒，卻仍未能戒斷施用毒品惡習，屢犯施
    用毒品之罪，顯見其戒治意志不堅，缺乏戒絕毒癮之動機，
    本應從重量刑以收刑罰教化之效，惟念其施用毒品係對己身
    殘害，並未造成他人具體危害，且於犯後坦承犯行，態度尚
    稱良好，兼衡其素行及智識程度等一切情狀，酌情分別量處
    如主文所示之刑，並定其應執行之刑，以示儆懲。至扣案之
    吸食器1 組及殘渣袋3 只等物，被告於本院審理中否認為其
    所有，且非供其本件施用毒品所用之物（見本院卷第37頁）
    ，自無從諭知沒收，併此敘明。
據上論斷，應依刑事訴訟法第273 條之1 第1 項、第299 條第1
項前段，毒品危害防制條例第10條第1 項、第2 項，刑法第11條
前段、第51條第5 款，判決如主文。
本案經檢察官卓俊吉到庭執行職務。
中    華    民    國    100   年    9     月    23    日
                  刑事第五庭  法  官 鄭凱文
以上正本證明與原本無異。
如不服本判決應於收受本判決後10日內向本院提出上訴書狀，並
應敘述具體理由，如未敘述上訴理由者，應於上訴期間屆滿後20
日內補提理由書狀於本院（均須按他造當事人之人數附繕本）「
切勿逕送上級法院」。
                              書記官 陳筱惠
中    華    民    國  100     年    9     月    23    日
附錄本案論罪科刑法條全文：
毒品危害防制條例第10條
施用第一級毒品者，處6 月以上5 年以下有期徒刑。
施用第二級毒品者，處3 年以下有期徒刑。